

Felipe Frantz Zanini

Engenheiro de Software Sênior em Pelotas, Brasil



☑ Enviar e-mail

Sobre

Minha trajetória no desenvolvimento de software começou em 2008, durante o ensino técnico. Em 2010, concluí o curso e iniciei meu primeiro estágio em programação — desde então, sigo evoluindo continuamente na área. Após ser efetivado como engenheiro de software ainda no ano de 2010, atuei em mais de 50 projetos, com foco em PHP, JavaScript e diversas outras linguagens de programação e bibliotecas. Movido pela paixão por tecnologia e e pra estar sempre me aprimorando, conquistei um diploma em Gestão da Tecnologia da Informação, uma especialização em Planejamento Estratégico em TI e iniciei um Mestrado em Ciência da Computação.

in LinkedIn - ffzanini ≯

Experiência

2021 — O momento

Engenheiro de Software Sênior & Tech Lead at nav9 🗷

Tendo como responsabilidade desenvolver projetos Frontend para os clientes da empresa, atuando também como consultor e líder técnico, aplico boas práticas e código limpo para empresas de referência no mercado nacional, como Shoppings Iguatemi, UFC, EducaCross, Grupo SEB, Rede AZ, entre outros. Utilizo as principais tecnologias do mercado, com foco especialmente em React, Next e TypeScript, para trazer inovação e qualidade aos projetos em que estou envolvido.

2020 - 2021

Bolsista Mestrado CAPES at UFPel >

Fui responsável por expandir o simulador desenvolvido e utilizado pelo grupo de pesquisa para modelagem e simulação de Redes de Sensores Sem Fio (RSSF). Usando dados reais coletados por armadilhas projetadas pelo grupo, simulamos seu comportamento no ambiente natural, permitindonos obter informações sobre a duração da bateria, capacidade de coleta, raio de comunicação entre as armadilhas e seu alcance. O simulador Eboracum foi desenvolvido e estendido principalmente em Java. Publicamos dois artigos científicos sobre esse trabalho: um focado em <u>desempenho e</u> <u>consumo de energia</u>, e outro na <u>simulação e modelagem de uma RSSF</u>.

2016 - 2020

Founder & CTO at Alpago ≯

A ALPAGO foi criada para auxiliar na organização e comunicação da cadeia produtiva da ovinocultura, abordando dois problemas históricos que ainda afetam o setor. Em 2016, a startup foi incubada na Conectar, e em 2017, foi graduada no evento **Inovativa Brasil**, destacando-se por sua relevância. A sustentabilidade da ovinocultura depende de ações voltadas para a coordenação sistêmica de todos os elos da cadeia.

Fui responsável pelo desenvolvimento do sistema, que incluiu: levantamento de requisitos, avaliação de viabilidade, documentação, design, desenvolvimento, escolha de metodologias e testes. Além disso, interagi com usuários e parceiros para obter feedback sobre o sistema, gerando continuamente mais valor para a comunidade.

As principais tecnologias utilizadas foram: PHP com o framework Codelgniter, HTML5, CSS3 com Bootstrap, JavaScript e MySQL.

2010 - 2015

Engenheiro de Software at ZapShop Informática 🗷

Fui responsável pelo atendimento a clientes na área de desenvolvimento, analisava os sistemas propostos, criava documentação, e desenvolvia soluções personalizadas. Além disso, fornecia treinamento aos clientes, treinava novos colaboradores, e realizava testes e manutenção dos

sistemas.

Principais tecnologias utilizadas: Visual Basic, PHP com os frameworks Codelgniter, Laravel e CakePHP, HTML5, CSS3 com Bootstrap e Material-UI, JavaScript e MySQL.

Educação

2019 — Incompleto Mestrado em Ciência da Computação at UFPel ↗

Pelotas, Brasil

2014 — 2015 Especialização em Gestão de TI at IDEAU ≯

Bagé, Brasil

2011 — 2013 Graduação em Tecnologia em Gestão da TI at URCAMP ↗

Caçapava do Sul, Brasil

2008 − 2010 Técnico em Informática at URCAMP 🗷

Dom Pedrito, Brasil

Certificações

2022 — 2022 CS50's Web Programming with JavaScript

Harvard University

BootCamp Ignite

RocketSeat

Proficiências

JavaScript

Nos últimos 3 anos, foquei nesta linguagem de programação. Utilizo-a no desenvolvimento front-end com React, principalmente com o framework Next.js. Também participei de projetos com outros frameworks, como Angular e Vue. Além disso, estou a utilizando para aprimorar minhas habilidades em automação de testes com Jest.

PHP

Tenho ampla experiência com minha linguagem de programação 'nativa', acumulando mais de 10 anos de prática. Ao longo da minha carreira, utilizei e ainda utilizo essa linguagem em diversas aplicações. No desenvolvimento, construí APIs e grandes sistemas usando os frameworks Codelgniter e Laravel. Também trabalhei com bancos de dados relacionais como MySQL e não relacionais como MongoDB.

Idiomas

Português

Compreende Bem, Fala Bem, Lê Bem, Escreve Bem

Inglês

Compreende Bem, Fala Razoavelmente, Lê Bem, Escreve Razoavelmente

Espanhol

Compreende Razoavelmente, Fala Razoavelmente, Lê Razoavelmente, Escreve Razoavelmente